【裁判字號】    91,交聲,976
【裁判日期】    920227
【裁判案由】    違反道路交通管理處罰條例聲明異議
【裁判全文】
台灣士林地方法院交通事件裁定                    九十一年度交聲字第九七六號
    原處分機關  交通部公路總局台北區監理所基隆監理站
    受 處分 人  甲○○  男  .
右列異議人即受處分人因違反道路交通管理處罰條例案件，對於原處分機關九十一年
八月二十一日所為之處分（原處分案號：基監字第裁四二─ＡＢ0000000號）
聲明異議，本院裁定如左：
    主  文
異議駁回。
    理  由
一、按汽車駕駛人，駕駛汽車（一）不服從交通勤務警察或依法執行交通指揮、稽查
    任務人員之指揮或稽查，（二）不遵守道路交通標誌、標線、號誌之指示者，各
    處新台幣九百元以上一千八百元以下之罰鍰，並各記違規點數一點，道路交通管
    理處罰條第六十條第二項第一款、第三款、第六十三條第一項第一款分別定明文
    。
二、查本件異議人即受處分人甲○○於民國九十一年六月六日下午五時五十分許，駕
    駛Ｍ三─九二一號營業小客車，沿台北市○○○路北往南方向行駛，行經該路與
    民生東路交岔路口時，該處之燈號已是紅燈，本應停在停止線前等待，其竟不遵
    該號誌之指示，仍違規往前，然後跨停在斑馬線上，適證人即台北市政府警察局
    交通警察大隊松山交通分隊警員賴嘉賢騎乘警用機車同向自後駛來，見狀，欲予
    攔停，乃驅車至異議人駕駛座左邊，敲其車窗，並要異議人出示證件，詎異議人
    僅打開車門既不出示證件，且不發一語，證人等待約四十秒後，因燈號已轉為綠
    燈，同向車輛開始通行，彼時證人停留在異議人左側非常危險，證人乃再詢問異
    議人稱「你不給我證件，我就離開喔？」，語畢，異議人仍無任何回應，證人乃
    騎車離去之事實，業據證人當庭證述甚明，衡諸證人與異議人並不相識，更無怨
    隙，其為執法人員，要無甘冒遭偽證罪責訴追之風險誣陷異議人之理，足認異議
    人確有不遵守號誌指示紅燈後仍越線停車及拒絕接受稽查之違規行為。異議人雖
    辯稱：伊於綠燈時原欲過馬路，因前有行人，伊停在路口禮讓行人先行，嗣燈號
    轉為紅燈，伊不及通過，遂停在該處等待；伊因車窗故障無法搖下出示證件，俟
    其打開車門欲交予證件時，證人誤以為伊不肯配合，適綠燈亮起隨即騎車離去，
    伊無違規行為云云。然異議人所述與證人之供述內容不符，已如前述。況且，前
    開路口於下午五、六時許，交通異常繁忙，行人穿越馬路，正常情形均行走於斑
    馬線上，而汽車亦應停在停止線前等待，要無侵入行人穿越道上去禮讓行人之理
    ，異議人所辯核與事理不合，自難採信。原處分機關據以援引上開規定，裁處罰
    鍰一千八百元，並記違規點數二點之處分，並無不當。本件異議為無理由，應予
    駁回。
三、據上論斷，應依道路交通案件處理辦法第十九條，裁定如主文。
中      華      民      國     九十二     年     二     月    二十七    日
                                      台灣士林地方法院交通法庭
          法  官  姜  麗  香
右正本證明與原本無異。
如不服本裁定，應於送達後五日內，向本院提出抗告狀。
                                          書記官  陳  玉  珍
中      華      民      國     九十二     年     三     月      四      日


司法院資訊處製作；財團法人民間司法改革基金會備份。
